最　高　行　政　法　院　裁　定
　　　　　　　　　　　　　94年度裁字第01391號
上　訴　人　甲○○
被 上訴 人　財政部臺北市國稅局
代　表　人　乙○○
上列當事人間因營業稅事件，上訴人對於中華民國93年3月31日
臺北高等行政法院91年度簡字第833號判決，提起上訴，本院裁
定如下：
　　主  文
上訴駁回。
上訴審訴訟費用由上訴人負擔。
　　理  由
一、按對於適用簡易程序之裁判提起上訴或抗告，須經本院許可
    ，且該許可以訴訟事件所涉及之法律見解具有原則性者為限
    ，行政訴訟法第235條定有明文。所謂法律見解具有原則性
    ，係指該事件所涉及之法律問題意義重大，而有加以闡釋之
    必要而言。例如對於行政命令是否牴觸法律所為之判斷，或
    就同類事件所表示之法律見解與其他高等法院所表示之見解
    互相牴觸者。
二、本件上訴人涉嫌未依規定辦理營業登記，擅於民國89年1月
    至同年12月間銷售廢紙，金額計新臺幣（下同）1,745,774
    元（未含稅），案經臺北市稅捐稽徵處查獲，核定上訴人應
    補徵營業稅17,458元外，並按所漏稅額處三倍罰鍰計52,300
    元（計至百元止）。上訴人不服，循序提起行政訴訟，為原
    法院91年度簡字第833號判決駁回。
三、上訴意旨略謂：上訴人未具備營業牌照，無固定營業場所，
    係直銷廢紙，非所得稅法第11條第2項所定營利事業，依財
    政部（56）台財稅發第04586號令、74年6月18日台財稅第
    17731號函釋意旨，應屬所得稅法第14條第1項第1類規定之
    個人一時貿易之營利所得。上訴人於89年度銷售廢紙二批予
    聯莉公司，該公司向被上訴人申報為「個人一時貿易資料申
    報表」，經被上訴人核准，且上訴人89年綜合所得稅申報該
    營利所得，原按5%利潤申報，亦經被上訴人依財政部73年12
    月24日台財稅第65468號函釋核定按6%計算綜合所得稅，而
    免徵營利事業所得稅，現又認應納營業稅，前後認定不同。
    上訴人只銷售聯莉公司廢紙二批，並由聯莉公司申報「個人
    一時貿易資料申報表」，僅係雙方對財政部上開函釋在見解
    上之認知有所不同，並無漏稅之意圖，原處分予以處罰，實
    屬過苛等語。經核係就原判決依職權調查、證據取捨之事實
    認定爭議，無所涉及之法律見解具有原則性情事，揆諸首揭
    說明，上訴人提起上訴，不應許可，其上訴難謂合法，應予
    駁回。
四、依行政訴訟法第249條第1項前段、第104條、民事訴訟法第
    95條、第78條，裁定如主文。
中    華    民    國    94    年    7     月    21    日
                  第五庭審判長法  官　趙　永　康
                              法  官　鄭　淑　貞
                              法  官　黃　淑　玲
                              法  官　侯　東　昇
                              法  官　林  文  舟
以  上  正  本  證  明  與  原  本  無  異
中    華    民    國    94    年    7    月    21     日
　　　　　　　　　　　　　　　書記官　阮　桂　芬
